【裁判字號】    95,訴,462
【裁判日期】    951204
【裁判案由】    違反毒品危害防制條例
【裁判全文】
臺灣花蓮地方法院刑事判決               95年度訴字第462號
公  訴  人  臺灣花蓮地方法院檢察署檢察官
被      告  甲○○
上列被告因違反毒品危害防制條例案件，經檢察官提起公訴（95
年度毒偵字第521號），由本院合議庭裁定改依簡式審判程序審
理，並判決如下：
    主  文
甲○○施用第壹級毒品，累犯，處有期徒刑捌月，扣案之第壹級
毒品海洛因貳拾貳包（合計毛重陸點捌公克）沒收銷燬，扣案之
注射針筒貳支均沒收；又施用第貳級毒品，累犯，處有期徒刑肆
月。應執行有期徒刑拾月，扣案之第壹級毒品海洛因貳拾貳包（
合計毛重陸點捌公克）沒收銷燬，扣案之注射針筒貳支均沒收。
    事  實
一、甲○○前曾於民國88年間因施用毒品案件，經臺灣花蓮地方
    法院（下稱本院）以88年度毒聲字第62號裁定送觀察、勒戒
    後，認無繼續施用毒品傾向，而由臺灣花蓮地方法院檢察署
    檢察官以88年度偵緝字第126號為不起訴處分確定；復於89
    年間因施用第2級毒品安非他命案件，再經本院以89年度毒
    聲字第524號裁定送觀察、勒戒後，認有繼續施用毒品之傾
    向，除經本院以89年度毒聲字第854號裁定送強制戒治，臺
    灣花蓮地方法院檢察署檢察官並以89年度毒偵緝字第98號提
    起公訴，由本院以89年度花簡字第443號判處有期徒刑5月確
    定；其後於90年間又因施用第2級毒品安非他命案件，經本
    院90年度花簡字第447號判處有期徒刑5月確定（強制戒治部
    分，期間自91年3月2日起至92年1月21日停止戒治付保護管
    束為止，嗣於92年3月1日保護管束期滿執行完畢）；此外，
    再於91年間因施用第1級毒品海洛因案件，經本院91年度訴
    字第185號判處有期徒刑8月確定（上開所犯3罪經接續執行
    後，已於93年6月30日縮刑期滿執行完畢）；另於94年間因
    施用第2級毒品安非他命及犯詐欺罪案件，分別經本院94年
    度花簡字第529號、95年度花簡字第10號各判處有期徒刑5月
    及3月確定，並定應執行有期徒刑7月，甫於95年6月2日縮刑
    期滿執行完畢。詎其猶不知悔改，且仍未戒除毒癮，竟基於
    施用第1級毒品海洛因之犯意，於95年7月10日22時許，在其
    位於花蓮縣花蓮市○○路43之1號2樓住處，以針筒注射之方
    式，施用毒品海洛因1次，此間則另基於施用第2級毒品安非
    他命之犯意，於95年7月9日18時許，在上開同一地點，以將
    毒品安非他命置於玻璃球燒烤之方式，施用毒品安非他命1
    次，嗣於95年7月11日12時15分許，為警在上址查扣毒品海
    洛因22包（合計毛重6. 8公克）及其施用海洛因所使用之注
    射針筒2支等物，且經警方將其當日所排放之尿液送請鑑驗
    之結果，呈毒品鴉片類及安非他命類均陽性反應，始循線查
    悉上情。
二、案經花蓮縣警察局花蓮分局報告臺灣花蓮地方法院檢察署檢
    察官偵查起訴
    理  由
一、上開犯罪事實，業經被告甲○○於本院審理時自白不諱，並
    有偵辦毒品案件涉嫌人尿液檢體採集送驗紀錄表2張及慈濟
    大學濫用藥物檢驗中心檢驗總表1份附卷可資為憑，以及扣
    案之注射針筒2支堪予佐證，足認被告自白與事實相符。再
    被告有事實欄所示之施用毒品前科，亦有臺灣高等法院被告
    前案紀錄表1份在卷可參，是被告於強制戒治執行完畢後，5
    年內再犯本件施用毒品之罪，其事證明確，應依法論科。
二、按海洛因、安非他命分別係毒品危害防制條例第2條第2項第
    1款、第2款所稱之第1級、第2級毒品。是核被告所為，係犯
    上開條例第10條第1項、第2項之施用第1級、第2級毒品罪。
    其所犯上開2罪之間，犯意各別，行為互異，應予分論併罰
    之。又被告前曾於94年間因施用第2級毒品安非他命及犯詐
    欺罪等案件，分別經本院94年度花簡字第529號、95年度花
    簡字第10號各判處有期徒刑5月及3月確定，並定應執行有期
    徒刑7月，甫於95年6月2日縮刑期滿執行完畢一節，有臺灣
    高等法院被告前案紀錄表1份在卷足憑，其於5年以內再故意
    犯本件有期徒刑以上之罪，為累犯，應各依刑法第47條第1
    項規定加重其刑。爰審酌被告前有多次施用毒品之前科，並
    先後歷經觀察、勒戒及強制戒治等戒毒之療程，猶未能戒除
    毒品之誘惑，且其正值壯年，竟不思從事正常工作努力上進
    ，僅因一時工作不順利，即又同時沾染施用2種毒品之惡習
    ，戕害身心健康，惟其犯後坦承犯行，態度良好，復參諸其
    生活狀況、施用毒品之手段、動機等一切情狀，各量處如主
    文所示之刑，並定其應執行之刑，以資警惕。至扣案之海洛
    因22包（合計毛重6.8公克），係查獲之毒品，依毒品危害
    防制條例第18條第1項前段，不問屬於犯人與否，沒收銷燬
    之；扣案之注射針筒2支，則係被告所有供施用毒品所用之
    物，業經其供承在卷（本院準備程序筆錄第2頁），應依刑
    法第38條第1項第2款之規定，併予宣告沒收。
三、末按「除被告所犯為死刑、無期徒刑、最輕本刑為3年以上
    有期徒刑之罪或高等法院管轄第一審案件者外，於前條第1
    項程序進行中，被告先就被訴事實為有罪之陳述時，審判長
    得告知被告簡式審判程序之旨，並聽取當事人、代理人、辯
    護人及輔佐人之意見後，裁定進行簡式審判程序。」刑事訴
    訟法第273條之1第1項定有明文。查本件被告所犯毒品危害
    防制條例第10條第1項、第2項之施用第1級、第2級毒品罪，
    其法定刑均非最輕本刑為3年以上有期徒刑之罪，且被告於
    本院95年11月16日準備程序進行中，復就被訴之事實為有罪
    之陳述，經告知被告簡式審判程序之旨，被告及公訴人對於
    本件改依簡式審判程序審理均表示同意，是本院即依前揭刑
    事訴訟法規定，裁定本件進行簡式審判程序，附此敘明。
據上論斷，應依刑事訴訟法第273條之1第1項、第299條第1項前
段，毒品危害防制條例第10條第1項、第2項、第18條第1項，刑
法第11條前段、第47條第1項、第38條第1項第2款、第51條第5款
，判決如主文。
本案經檢察官孫源志到庭執行職務。
中    華    民    國    95    年    12    月  4    日
                          臺灣花蓮地方法院刑事第三庭
                                      法  官  楊仲農
上列正本證明與原本無異。
如對本判決不服，應於送達後10日內，向本院提出上訴狀（應抄
附繕本）告訴人或被害人如對於本判決不服者，應具備理由請求
檢察官上訴，其上訴期間之計算係以檢察官收受判決正本之日期
為準。
                                      書記官
中    華    民    國    95    年    12    月    4     日
附錄所犯法條全文：
毒品危害防制條例第10條：
施用第一級毒品者，處六月以上五年以下有期徒刑。
施用第二級毒品者，處三年以下有期徒刑。


司法院資訊處製作；財團法人民間司法改革基金會備份。
